臺灣高等法院臺中分院刑事判決　　　　　　　　　九十一年度交上易字第九二二號
　　上　訴　人
　　即　被　告　甲○○
　　自　訴　人　乙○○
右上訴人因過失傷害案件，不服臺灣台中地方法院九十年度交自字第三四號中華民國
九十一年三月二十八日第一審判決，提起上訴，本院判決如左：
      主  文
上訴駁回，甲○○緩刑貳年。
    事  實
一、甲○○明知服用酒類後已達不能安全駕駛動力交通工具時不能駕車，卻於民國（
    下同）九十年六月十一日晚上七時四十分許，駕駛ＮＦ－二八一一自小客車，途
    經台中市○○○○道路南下五．五公里處，本應注意車前狀況，並隨時採取必要
    之安全措施，而依當時天候為晴、路面無障礙、視距良好之情況下，並無不能注
    意之情事，適乙○○駕駛ＥＧ－四五０八號自小客車，因與訴外人潘英和駕駛之
    ＡＢ－五六四六號自小客車發生擦撞而於該處下車查看，亦疏未在後設立警告標
    誌，而甲○○因疏於注意，自後撞及ＡＢ－五六四六自小客車，致站於車旁之乙
    ○○受有頭部外傷併腦震盪、左側肱骨頭骨折併脫臼、左側近端脛腓骨骨折、多
    處擦傷等之傷害，經警據報前往處理，對甲○○測得吐氣所含酒精成分每公升０
    ．三四亳克，始知甲○○有酒後駕車之情形（服用酒類之公共危險罪，業經臺灣
    臺中地方法院檢察署檢察官以九十年度偵字第一０七一一號職權不起訴處分）。
二、案經乙○○向原審法院提起自訴。
    理  由
一、訊據上訴人即被告甲○○固坦承有於右揭時地自後撞及ＡＢ－五六四六號自小客
    車而發生車禍，惟辯稱伊係緊急避難，伊無過失等語。惟查右揭犯罪事實，業據
    自訴人乙○○指訴明確，而依道路交通事故調查表之肇事現場圖及經過摘要亦記
    載被告所駕駛之ＮＦ－二八一一自小客車追撞ＡＢ－五六四六號車，致ＥＧ－四
    五０八駕駛乙○○受傷送醫，有該報告表一份附卷可稽，且自訴人乙○○因本次
    車禍受有事實欄所述之傷害，亦有台中市澄清綜合醫院診斷證明書一份附卷可稽
    。本件車禍之發生，實係被告甲○○夜間酒後駕車，未注意車前狀況撞及已肇事
    在先之車輛致自訴人乙○○受傷為肇事主因，而自訴人乙○○肇事後未擺設警告
    標誌，影響行車安全為肇事次因，且本件經送台灣省車輛行車事故覆議鑑定委員
    會鑑定結果亦合此見解，有該會九十一年二月七日府覆議字第九一０００三號函
    一份附卷可稽。
二、按駕駛人應注意車前狀況並隨時採取必要之安全措施，又飲用酒類後其吐氣所含
    酒精濃度超過每公升０．二五亳克以上者不得駕車，道路交通安全規則第九十四
    條第三項、第一百十四條第二款分別定有明文。被告駕駛汽車自應注意上開規定
    ，且依當時情況天候為晴、路面無障礙、視距良好之情況下，並無不能注意之情
    形，被告應注意並能注意竟疏未注意而肇事，被告顯有過失，且被告之過失行為
    與被害人乙○○之受傷間有相當因果關係，雖被害人對本次車禍之發生，亦與有
    過失，但不能因此解免被告刑責。從而本案事證明確，被告犯行堪予認定。
三、核上訴人即被告所為，係犯刑法第二百八十四條第一項前段之過失傷害罪。被告
    酒醉駕車致人受傷，應依道路交通管理處罰條例第八十六條第一項之規定加重其
    刑。原審法院適用道路交通管理處罰條例第八十六條第一項、刑法第二百八十四
    條第一項前段、第四十一條第一項前段，罰金罰鍰提高標準條例第一條前段、第
    二條之規定並審酌被告之過失程度、被害人與有過失及所受損害及犯後否認犯行
    等一切情狀，量處有期徒刑參月之刑，並諭知易科罰金之折算標準。認事用法俱
    無不合，量刑亦稱妥適，被告上訴意旨以量刑太重，空言指摘原判決不當，並無
    可取，為無理由，應予駁回。末查被告未曾受有期徒刑以上刑之宣告，有卷內前
    科表可查，且於本院審理中已與自訴人和解，有和解筆錄一份在卷可稽，經此偵
    審教訓，應知警惕諒無再犯之虞，本院認所宣告之刑，以暫不執行為適當，併諭
    知緩刑貳年，以勵自新。
據上論結，應依刑事訴訟法第三百六十八條，刑法第七十四條第一款判決如主文。
中      華      民      國    九十 一 年      六      月      二十八    日
                                   臺灣高等法院臺中分院刑事第四庭
                                         審判長法  官  洪  耀  宗
                                               法  官  江  德  千
                                               法  官  劉  登  俊
右正本證明與原本無異。
不得上訴。
                                書記官  林  水  濱
中      華      民      國    九十一     年      七       月     一     日
附錄
刑法第二百八十四條第一項
因過失傷害人者，處六月以下有期徒刑、拘役或五百元以下罰金，致重傷者，處一年
以下有期徒刑、拘役或五百元以下罰金。
                                                                        Ｆ
